【裁判字號】    95,易,953
【裁判日期】    950630
【裁判案由】    毒品危害防制條例
【裁判全文】
臺灣高雄地方法院刑事判決               95年度易字第953號
公  訴  人  臺灣高雄地方法院檢察署檢察官
被      告  甲○○
                    樓另案竊.
上列被告因違反毒品危害防制條例案件，經檢察官提起公訴（95
年度毒偵字第2082號），嗣被告於本院準備程序為有罪之陳述，
經合議庭裁定由受命法官依簡式審判程序獨任審理，本院判決如
下：
    主  文
甲○○施用第一級毒品，處有期徒刑捌月。扣案第一級毒品海洛
因壹包（驗後淨重零點壹貳公克，空包裝重零點壹柒公克），沒
收銷燬之，注射針筒壹支，沒收；又連續施用第二級毒品，處有
期徒伍月。扣案吸食器壹組、玻璃球個，均沒收。應執行有期
徒刑壹年，扣案第一級毒品海洛因壹包（驗後淨重零點壹貳公克
，空包裝重零點壹柒公克），沒收銷燬之，扣案注射針筒壹支、
吸食器壹組及玻璃球個，均沒收。
    事實及理由
一、犯罪事實：甲○○前因施用毒品案件，經本院以89年度毒聲
    字第9951號裁定送勒戒處所觀察、勒戒後，認無繼續施用毒
    品傾向，於民國90年2 月21日執行完畢釋放。詎甲○○仍不
    知戒除毒癮，於觀察、勒戒執行完畢釋放後之5 年內，復基
    於施用第一級毒品海洛因之犯意，於95年1 月15日晚上某時
    ，在其高雄縣大寮鄉○○街42巷11號4 樓住處，以將海洛因
    摻入香煙內點火吸食之方式，施用第一級毒品海洛因1 次。
    另基於施用第二級毒品甲基安非他命之概括犯意，自94年10
    月起至95年1 月17日晚上8 時許止，均在其上開住處，以將
    甲基安非他命置於玻璃球吸食器內點火燒烤吸取煙霧之方式
    ，連續施用第二級毒品甲基安非他命多次。嗣於95年1 月18
    日下午1 時10分許，經警持搜索票在甲○○上開住處搜索時
    查獲，並扣得第一級毒品海洛因1 包（驗後淨重0.12公克，
    空包裝重0.17公克）及均為甲○○所有，預備供施用第一級
    毒品所用之注射針筒1 支（未使用過），供施用第二級毒品
    所用之吸食器1 組及玻璃球3 個，並經警採集甲○○尿液送
    驗查悉上情。案經高雄市政府警察局苓雅分局報請臺灣高雄
    地方法院檢察署檢察官偵查起訴。
二、認定事實所憑之證據：
  (一)被告甲○○於本院審理時之自白（見本院卷第22、31頁）。
  (二)高雄市立凱旋醫院95年2 月9 日濫用藥物尿液檢驗報告、濫
    用藥物尿液檢體監管紀錄表各1 紙（見偵卷第30頁、警卷第
    31頁）。
  (三)搜索票2 份、搜索扣押筆錄、搜索筆錄、扣押物品目錄表、
    扣押物品清單各1 份及照片1 幀（見警卷第18至24頁、第29
    、30、33頁、偵卷第28頁）。
  (四)臺灣高雄地方法院檢察署檢察官89年度毒偵字第7911號不起
    訴處分書1 份（見偵卷第26頁）。
  (五)法務部調查局95年5 月11日調科壹字第220023116 號鑑定通
    知書1 份（見偵卷第33頁）。
  (六)刑案資料查註紀錄表、全國施用毒品案件紀錄表、臺灣高雄
    地方法院院內索引卡紀錄表報表、臺灣高等法院被告前案紀
    錄表各1 份。
三、按海洛因係毒品危害防制條例第2 條第2 項第1 款所規定之
    第一級毒品，甲基安非他命係同條項第2 款所規定之第二級
    毒品，均不得非法持有、施用。核被告所為，係犯毒品危害
    防制條例第10條第1 項之施用第一級毒品罪及同條第2 項之
    施用第二級毒品罪。其持有第一、二級毒品後進而施用，其
    持有之低度行為，應為施用之高度行為所吸收，不另論罪。
    又被告先後多次施用第二級毒品之犯行，時間緊接，方法相
    同，所犯復為構成要件相同之罪名，顯係基於概括犯意反覆
    為之，應依連續犯規定論以一罪，並依法加重其刑。被告所
    犯上述施用第一級及第二級毒品二罪，犯意各別，行為互殊
    ，應予分論併罰。又被告於95年1 月15日晚上某時，在其住
    處，有施用第一級毒品海洛因1 次之事實，雖未經檢察官於
    起訴書中論及（起訴書中僅記載被告持有第一級毒品），惟
    業經公訴檢察官於本院準備程序時當庭補充及更正，並經本
    院向被告告知其亦涉有毒品危害防制條例第10條第1 項罪嫌
    ，被告已知悉上情並表示無意見（見本院卷第22頁），併予
    敘明。爰審酌被告前有違反麻醉藥品管理條例、槍砲彈藥刀
    械管制條例等前科，有臺灣高等法院被告前案紀錄表1 份在
    卷可按，素行非佳，又因施用毒品案件，曾經觀察、勒戒，
    仍未戒絕毒品，再犯本件施用毒品犯行，顯見其無悔改之意
    ，意志不堅，有失政府制定毒品危害防制條例之立法美意，
    本不宜寬貸，惟念其施用毒品乃自戕一己之身體健康，所為
    尚未害及他人，犯罪後坦承犯行，態度尚佳及其犯罪之動機
    、目的、手段、智識程度、生活狀況等一切情狀，分別量處
    如主文所示之刑，並定其應執行刑，以資懲儆。扣案第一級
    毒品海洛因1 包（驗後淨重0.12公克，空包裝重0.17公克且
    包裝殘留微量海洛因難以分析剝離），有法務部調查局95年
    5 月11日鑑定通知書1 份在卷可佐（見偵卷33頁），爰依毒
    品危害防制條例第18條第1 項前段規定，不問屬於犯人與否
    ，予以宣告沒收銷燬之。另扣案注射針筒1 支（未使用過）
    、吸食器1 組及玻璃球3 個，均係被告所有，且分別係預備
    供施用第一級毒品海洛因所用及供施用第二級毒品所用之物
    ，業據被告於本院審理時供承甚詳在卷（見本院卷第31頁）
    ，爰依刑法第38條第1 項第2 款規定，沒收之。至被告為警
    查獲時併扣案之夾鏈袋1 包及磅秤1 台，並非被告供本案犯
    罪所用或預備之物，業據被告於本院審理時供承在卷（見本
    院卷第22頁），亦非違禁物，爰不為沒收之諭知，另鑑驗耗
    用之毒品，既已滅失，自無庸宣告沒收銷燬，均附此敘明。
據上論斷，應依刑事訴訟法第273 條之1 第1 項、第284 條之1
、第299 條第1 項前段、第310 條之2 、第454 條第1 項，毒品
危害防制條例第10條第1 項、第2 項、第18條第1 項前段，刑法
第11條、第56條、第38條第1 項第2 款、第51條第5 款，判決如
主文。
本案經檢察官乙○○到庭執行職務。
中    華    民    國    95    年    6     月    30    日
                  鳳山刑事第一庭  法  官  林永村
以上正本證明與原本無異。
如不服本判決，應於判決送達後10日內，向本院提出上訴狀。
中    華    民    國    95    年    6     月    30    日
                                  書記官  李祥銘
附錄本判決論罪科刑法條：
毒品危害防制條例第10條：
施用第一級毒品者，處6月以上5年以下有期徒刑。
施用第二級毒品者，處3年以下有期徒刑。


司法院資訊處製作；財團法人民間司法改革基金會備份。
